【裁判字號】    88,南簡上,94
【裁判日期】    890112
【裁判案由】    違反公司法
【裁判全文】
臺灣臺南地方法院刑事判決                        八十八年度乙○
    公  訴  人  臺灣臺南地方法院檢察署檢察官
    上  訴  人
    即  被  告  甲○○
右列上訴人因違反公司法案件，不服本院臺乙○易庭八十八年度乙○字第六○五號中
華民國八十八年八月五日第一審簡易判決（聲請簡易判決處刑案號：八十八年度偵字
第八三三○號），提起上訴，本院判決如左：
    主  文
上訴駁回。
    事  實
一、甲○○係設於臺南市○○路二百三十六巷二號處之復逸股份有限公司（以下簡稱
    復逸公司）之負責人，明知該公司登記所經營事業並無紙張、鋁罐回收業務，竟
    自民國七十六年間起，擅自經營登記範圍以外之紙張、鋁罐回收業務。迄八十八
    年六月間，在上址為臺南市政府人員查獲。
二、案經臺灣省政府建設廳移送臺灣臺南地方法院檢察署檢察官偵查起訴。
    理  由
一、訊據被告甲○○固對於右揭時地經營紙張、鋁罐回收業務等情供承不諱，惟矢口
    否認有何違反公司法犯行，辯稱：伊於八十六年一月二十七日經經濟部核准之公
    司執照中係可經營紙張、五金‧‧‧等等買賣業務，紙張、鋁罐回收業務即是一
    種云云。經查，右揭事實業據被告供承確於如事實欄所述時間起經營紙張、鋁罐
    回收業務等情不諱，且有經濟部於八十八年十月二十九日以經八八中辦三字第一
    四三○四六號函送之復逸公司設立及變更登記資料一份、臺灣省政府建設廳八十
    八年六月三十日以八八建三壬字第一九五一二○號函送之臺南市政府八十八年六
    月二十二日函、臺南市違章工廠查處紀錄表、被告戶籍謄本及復逸公司變更登記
    事項卡各一份在卷足稽，而紙張及鋁罐回收業務並不在復逸公司原先登記之五金
    批發業或紙張、五金‧‧‧買賣業務等範圍內等情，復有經濟部八十八年十一月
    八日經（八八）中字第八八九八一九二八號函一份在卷足憑，被告既自七十六年
    間起即開設上揭公司從事紙張、五金等買賣業務，足認對此業務之經營為嫻熟之
    人，自不得因不知法律而免除刑事責任，至為顯然，是被告所辯尚不足採。本件
    事證明確，被告犯行洵堪認定。
二、核被告甲○○所為，係犯公司法第十五條第三項、第一項之罪。原審以被告犯行
    明確，依刑事訴訟法第四百四十九條第一項前段，公司法第十五條第三項、第一
    項，刑法第十一條前段、第四十一條，罰金罰鍰提高標準條例第二條，量處拘役
    五十日，並諭知如易科罰金，以三百元折算一日。認事用法，核無不合，量刑亦
    屬妥適。被告上訴意旨指摘原判決有違背法令之處暨紙張、鋁罐回收業務在復逸
    公司所登記之營業範圍內等，求予撤銷改判，為無理由，應予駁回。
據上論斷，應依刑事訴訟法四百五十五條之一第一項、第三項、第三百六十八條，判
決如主文。
本案經檢察官張益昌到庭執行職務。
中    華    民    國      八十九    年      一        月      十二      日
                              臺灣臺南地方法院刑事第四庭
                                  審判長法官  張  意  聰
                                        法官  蔡  直  青
                                        法官  楊  惠  芬
右正本證明與原本無異。
本件不得上訴。
                                      書記官  高  世  玉
中    華    民    國      八十九    年      一        月      十二      日
附錄本案論罪科刑法條全文：
公司法第十五條第一項、第三項：
公司不得經營登記範圍以外之業務。
公司負責人違反前二項規定時，各處一年以下有期徒刑、拘役或科或併科新臺幣十五
萬元以下罰金，並賠償公司因此所受之損害。


司法院資訊處製作；財團法人民間司法改革基金會備份。
